臺灣高等法院刑事裁定
110年度抗字第393號
抗  告  人
即  受刑人  簡棕濰



上列抗告人即受刑人因聲請定其應執行刑案件，不服臺灣桃園地
方法院109年度聲字第4645號，中華民國110年1月8日裁定（聲請
案號：臺灣桃園地方檢察署109年度執聲字第3424號），提起抗
告，本院裁定如下：
    主  文
抗告駁回。
    理  由
一、原裁定意旨略以：抗告人即受刑人簡棕濰（下稱抗告人）所
    犯如附表所示之罪，先後經法院判處如附表所示之刑，均經
    分別確定在案，有各該判決及本院被告前案紀錄表各1份在
    卷可稽。查本件抗告人就所犯不得易科罰金之罪，與得易科
    罰金之罪，請求定執行之有期徒刑，此有受刑人簽名同意之
    臺灣桃園地方檢察署依民國102年1月23日修正之刑法第50條
    調查受刑人是否聲請定應執行刑調查表1份附卷可參。原審
    審核聲請人所附相關事證，認其聲請為正當。又數罪併罰案
    件定應執行刑之目的在於特別預防之考量，輔以一般預防作
    為刑罰目的而量定其刑，當行為人於判決確定前犯數罪，個
    別宣告刑累加之結果，無法充分考量加總後之刑罰是否過重
    ，對受刑人施以過重之刑罰，無助於預防再犯、教化之目的
    ，更有可能違反比例原則，自應透過定應執行刑之程序，酌
    定適當刑罰。為此，原審以行為罪責為基礎，考量抗告人如
    附表所示各刑之外部限制、各罪之法律目的、受刑人違反之
    嚴重性及貫徹刑法量刑公平正義理念之內部限制等綜合因素
    ，定其應執行之刑為有期徒刑3年6月等語。
二、抗告意旨略以：法院定其應執行刑有其外部界限及內部界限
    ，並應符比例原則、公平正義原則，以符合人民之法律感情
    ，原裁定量刑過重，請撤銷原裁定，給予抗告人一個悔過向
    上之機會，從新從輕為有利於抗告人之裁定，以挽救破碎之
    家庭，避免衍生社會問題，抗告人絕不再犯云云。
三、按裁判確定前犯數罪者，除有刑法第50條第1項但書各款情
    形，應由受刑人請求檢察官聲請定應執行刑外，依第51條規
    定併合處罰之，刑法第50條第1項、第53條分別定有明文。
    次按法律上屬於自由裁量之事項，有其外部性界限及內部性
    界限，並非概無拘束，依據法律之具體規定，法院應在其範
    圍選擇為適當之裁判者，為外部性界限；而法院為裁判時，
    應考量法律之目的，及法律秩序之理念所在者，為內部性界
    限，法院為裁判時，二者均不得有所逾越（最高法院80年台
    非字第473號判例參照）。又按數罪併罰之定應執行之刑，
    係出於刑罰經濟與責罰相當之考量，並非予以犯罪行為人或
    受刑人不當之利益，為一種特別的量刑過程，相較於刑法第
    57條所定科刑時應審酌之事項係對一般犯罪行為之裁量，定
    應執行刑之宣告，乃對犯罪行為人本身及所犯各罪之總檢視
    ，除應考量行為人所犯數罪反應出之人格特性，並應權衡審
    酌行為人之責任與整體刑法目的及相關刑事政策，在量刑權
    之法律拘束性原則下，依刑法第51條第5款之規定，採限制
    加重原則，以宣告各刑中之最長期為下限，各刑合併之刑期
    為上限，但最長不得逾30年，資為量刑自由裁量權之外部界
    限，並應受法秩序理念規範之比例原則、平等原則、責罰相
    當原則、重複評價禁止原則等自由裁量權之內部抽象價值要
    求界限之支配，期使輕重得宜，罰當其責，俾符合法律授與
    裁量權之目的，以區別數罪併罰與單純數罪之不同，兼顧刑
    罰衡平原則；又個案之裁量判斷，除非有全然喪失權衡意義
    或顯然有違比例、平等諸原則之裁量權濫用之情形，否則縱
    屬犯罪類型雷同，仍不得將其他案件裁量之行使比附援引為
    本案之量刑輕重比較，以視為判斷法官本於依法獨立審判之
    授權所為之量刑裁奪有否裁量濫用之情事；此與所謂相同事
    務應為相同處理，始符合比例原則與平等原則之概念，迥然
    有別（最高法院105年度台上字第428號判決意旨參照）。
四、經查：
　㈠原審以本件抗告人犯如附表所示之14罪，均經分別確定在案
    （聲請書誤載部分更正如附表所示），因合於數罪併罰，原
    審於各宣告刑中之最長期（有期徒刑1年）以上，各刑合併
    之刑期（有期徒刑4月、4月、6月、5月、3月、4月、5月、4
    月、2月、3月、3月、3月、1年、2月，合計為有期徒刑5年
    ）以下；再參以抗告人犯如附表編號1至4所示之罪、如附表
    編號8至9所示之罪，前曾分別經法院判處應執行有期徒刑1
    年7月、8月確定，是法院再為更定應執行刑時，亦應受該等
    應執行刑內部界限之拘束，即不得重於如附表編號1至4、如
    編號8至9分別所定之應執行刑（1年7月、8月）與如編號5至
    7、10至11所示之宣告刑總和有期徒刑4年6月，爰就如附表
    各編號所示宣告刑中之有期徒刑部分，定其應執行有期徒刑
    3年6月，顯未逾越刑法第51條第5款所定之外部性界限，亦
    無逾越內部性界限之情事。
　㈡本院審酌抗告人所犯如附表所示各罪，其中如附表編號5至9
    均為施用第二級毒品罪，其犯罪類型、行為態樣、手段、動
    機及所侵害法益均相似，責任非難重複程度甚高；惟與如附
    表編號1至4、10至11所示恐嚇取財未遂等罪，其等犯罪類型
    、行為態樣、手段、動機及所侵害法益均不同，責任非難重
    複程度較低，則原審併以此等犯罪之次數、情節、所犯數罪
    整體之非難評價而酌定其應執行之刑如上，並未悖於法律秩
    序之理念，符合法規範之目的，亦無違反比例、平等原則或
    罪刑相當原則。揆諸前開規定，原裁定並無濫用裁量權等違
    法或不當之處。抗告人猶執前詞提起抗告，指摘原裁定不當
    ，為無理由，應予駁回。
據上論斷，應依刑事訴訟法第412條，裁定如主文。
中　　華　　民　　國　　110 　年　　4 　　月　　 1　　日
　　　　　　　  　刑事第二十三庭審判長法　官  許永煌
　　　　　　　　　　　　　　　　　    法　官  黃美文
　　　　　　　　　　　　　　　　　    法　官  雷淑雯
以上正本證明與原本無異。
不得抗告。
                                      書記官  林立柏
中　　華　　民　　國　　110 　年　　4 　　月　　 1　　日
附表
編            號  1 2 3 罪            名  恐嚇取財未遂 恐嚇取財 竊盜 宣     告     刑  有期徒刑4月，如易科罰金，以新臺幣1仟元折算1日（共2罪）。 有期徒刑6月，如易科罰金，以新臺幣1仟元折算1日。 有期徒刑5月，如易科罰金，以新臺幣1仟元折算1日。 犯   罪  日   期  108年5月2日、 108年5月9日 108年5月2日 108年5月7日 偵查（自訴）機關 年  度   案  號  臺灣新北地方檢察署108年度偵字第18485、20214、20434號   最  後 事實審 法    院 臺灣新北地方法院      臺灣新北地方法院      臺灣新北地方法院       案    號 108年度審易字第2882號 108年度審易字第2882號 108年度審易字第2882號  判決日期 108年11月28日 108年11月28日 108年11月28日 確  定 判  決 法    院 臺灣高等法院 臺灣高等法院 臺灣高等法院  案    號 109年度上易字第202號 109年度上易字第202號 109年度上易字第202號  確定日期 109年2月13日 109年2月13日 109年2月13日 備            註  臺灣新北地方檢察署109年度執字第3333號 （臺灣桃園地方檢察署109年度執助字第1770號）     編號1至4經臺灣新北地方法院108年度審易字第2882號定應執行有期徒刑1年7月。   

編            號  4 5 6 罪            名  強制罪 施用第二級毒品 施用第二級毒品 宣     告     刑  有期徒刑3月，如易科罰金，以新臺幣1仟元折算1日。 有期徒刑4月，如易科罰金，以新臺幣1仟元折算1日。 有期徒刑5月，如易科罰金，以新臺幣1仟元折算1日。 犯   罪  日   期  108年5月2日 108年7月26日 108年8月13日 偵查（自訴）機關 年  度   案  號  臺灣新北地方檢察署108年度偵字第18485、20214、20434號 臺灣桃園地方檢察署108年度毒偵字第5415號 臺灣桃園地方檢察署108年度毒偵字第4616號 最  後 事實審 法    院 臺灣新北地方法院      臺灣桃園地方法院 臺灣桃園地方法院  案    號 108年度審易字第2882號 109年度簡上字第93號 109年度簡上字第113號  判決日期 108年11月28日 109年5月27日 109年6月30日 確  定 判  決 法    院 臺灣高等法院 臺灣桃園地方法院 臺灣桃園地方法院  案    號 109年度上易字第202號 109年度簡上字第93號 109年度簡上字第113號  確定日期 109年2月13日 109年5月27日 109年6月30日 備            註  臺灣新北地方檢察署109年度執字第3333號 （臺灣桃園地方檢察署109年度執助字第1770號） 臺灣桃園地方檢察署109年度執字第11408號 臺灣桃園地方檢察署109年度執字第12838號   編號1至4經臺灣新北地方法院108年度審易字第2882號定應執行有期徒刑1年7月。   

編            號  7 8 9 罪            名  施用第二級毒品 施用第二級毒品 施用第二級毒品 宣     告     刑  有期徒刑4月，如易科罰金，以新臺幣1仟元折算1日。 有期徒刑2月，如易科罰金，以新臺幣1仟元折算1日。 有期徒刑3月，如易科罰金，以新臺幣1仟元折算1日（共3罪）。 犯   罪  日   期  108年7月3日 107年12月9日 108年5月9日、 108年5月14日、 108年5月18日 偵查（自訴）機關 年  度   案  號  臺灣桃園地方檢察署108年度毒偵字第4712號 臺灣桃園地方檢察署108年度毒偵字第2321、2922、2925、3027號  最  後 事實審 法    院 臺灣桃園地方法院      臺灣桃園地方法院      臺灣桃園地方法院       案    號 108年度桃簡字第2727號 109年度簡上字第29號 109年度簡上字第29號  判決日期 109年2月3日 109年7月24日 109年7月24日 確  定 判  決 法    院 臺灣桃園地方法院      臺灣桃園地方法院      臺灣桃園地方法院       案    號 108年度桃簡字第2727號 109年度簡上字第29號 109年度簡上字第29號  確定日期 109年7月7日 109年7月24日 109年7月24日 備            註  臺灣桃園地方檢察署109年度執字第12585號 臺灣桃園地方檢察署109年度執字第14672號     編號8至9經臺灣新北地方法院109年度簡上字第29號定應執行有期徒刑8月。  

編            號  10 11      （本欄空白） 罪            名  恐嚇取財 竊盜      （本欄空白） 宣     告     刑  有期徒刑1年 有期徒刑2月，如易科罰金，以新臺幣1仟元折算1日。      （本欄空白） 犯   罪  日   期  108年5月9日 108年7月25日      （本欄空白） 偵查（自訴）機關 年  度   案  號  臺灣桃園地方檢察署108年度偵字第15043號 臺灣桃園地方檢察署108年度速偵字第3518號      （本欄空白） 最  後 事實審 法    院 臺灣桃園地方法院      臺灣桃園地方法院      （本欄空白）  案    號 108年度訴字第772號 109年度簡上字第212號      （本欄空白）  判決日期 109年6月29日 109年10月6日      （本欄空白） 確  定 判  決 法    院 臺灣桃園地方法院      臺灣桃園地方法院      （本欄空白）  案    號 108年度訴字第772號 109年度簡上字第212號      （本欄空白）  確定日期 109年8月5日 109年10月6日      （本欄空白） 備            註  臺灣桃園地方檢察署109年度執字第16050號 臺灣桃園地方檢察署109年度執字第18281號      （本欄空白）